---
title: "Exercício 2"
author: "Henrique Capatto"
output: html_document
---

# Geração de números aleatórios

Execução do segundo exercício proposto

## Método da Inversão

O exercício em questão porpõe gerar números aleatórios que sigam a função de probabilidade:
  
$$
\mathbb{P}(X=k) = \frac{(e^{-\lambda} \lambda ^k )} {k!}, \forall k\in (0,1,2,...)
$$
  
Para gerar números aleatórios de distribuições discretas utilizando o **método da inversão**, precisamos:
  
  1. Determinar a função acumulada de $x$;
$$
  F_x(u)^{-1}=x_i
$$
  2. E Definir $u$, tal que:
$$
  F_x(x_{i-1})< u \leq F_x(x)
$$
  3. Gerar amostras aleatórias de acordo com uma distribuição uniforme(0,1);

4. Aplicar a função inversa nos números recém-gerados;


Porém no caso da distrbuição de Poisson, a fórmula explicita 
da função inversa não é trivialmente obtida, destarte, dentre diversas 
formas de realizar a geração de números aleátorios, utilizar-se-á os seguintes
passos:


  $$  
f(x+1)=\frac{\lambda f(X)} {x+1}; F(x+1)=F(x)+f(x+1)  
$$

```{r d_rpois2}
numale = function(lambda){

  exp01=exp(-lambda)
  
  i=1
  
  contr=0  
  
  unif01 <- NULL
  
  while(contr!=i){
    
    unif01[i]=runif(1)
    
    if(prod(unif01) < exp01){
      
      contr=i  
      
    }else{
      i=i+1
    }
  }

return(i-1)
}

rpois2 = function(n,lambda){
  
Y=replicate(n,numale(lambda))

return (Y)

}

n <- 1e4

lambda <- 10

amostra=rpois2(n,lambda)

maxx=max(amostra)
```

Comparação entre os gráficos gerados, pelo método proposto e, também pelos valores gerados usando o algortimo interno do software R:

```{r,eval=TRUE}
#pprob <- dpois(indexp,lambda)

#plot(indexp,pprob*n,type='l',lwd=1.5,col="blue")

hist(amostra,col="antiquewhite2",border="black",xlab="X=k",
ylab="Frequência",freq=FALSE)

curve(((exp(-lambda)*lambda^x)/factorial(x)),xlim=c(0,maxx),
lw=1.5,col="darkslategray",type='l',add=TRUE)
```

```{r,echo=FALSE}
alpha= .05
```

O teste se utilizará para validar a hipótese será o Chi-Quadrado de Aderência, possuinte do objetivo de testar a adeuqabilidade de um modelo probabilistico em
relação a um conjunto de dados observados. Faremos o teste utilizando os quartis téoricos e os orginários da amostra aleatória. A hipótese nula é a de que a amostra segue a distribuição deseja. A alternativa, é a de que não segue.

Definição de $\alpha=$ `r alpha`

OS quartis teóricos desta distribuição são determinados pela pontos em que a função acumulada
atinge os valores pré-especificada dos quantis(0.25,0.5,0.75).

```{r, results="hide", echo=FALSE,eval=TRUE}

q1=qpois(0.25,lambda)

q2=qpois(0.5,lambda)

q3=qpois(0.75,lambda)

p1=ppois(q1,lambda)

p2=ppois(q2,lambda)

p3=ppois(q3,lambda)

p4=ppois(3*lambda,lambda)


```

Os resultados acima são respectivamente, `r q1`, `r q2` e `r q3`.

```{r,results="hide"}
quartis = c(0,q1,q2,q3,3*lambda)

resTmp = cut(amostra, quartis, include.lowest=TRUE)

obs = as.integer(table(resTmp))

propor=prop.table(table(resTmp))

proporesp = c(p1,p2,p3,p4)

p_valor=chisq.test(cbind(propor, proporesp))[3]

prop.table(table(resTmp))
```

O p-valor resultante é: `r p_valor` 

Logo, se  p-valor for $<0.05$, rejeitar-se-á a hipótese nula. Caso contrário, não se preterirá.